臺灣桃園地方法院刑事判決　　　　　　　　　　　　九十三年度簡上字第一一五號
　　上　訴　人　臺灣桃園地方法院檢察署檢察官
　　被　　　告　丁○○
右上訴人因被告犯竊盜案件，不服本院桃園簡易庭於中華民國九十三年二月二十四日
所為九十三年度桃簡字第一六一號第一審刑事簡易判決（聲請簡易判決處刑案號：臺
灣桃園地方法院檢察署九十二年度偵字第一四八七八號），提起上訴，暨移請併案審
理（併辦案號：臺灣桃園地方法院檢察署九十三年度偵字第四二九五號、第五二二二
號），經本院管轄第二審之合議庭審判中，被告為有罪陳述，由本院合議庭裁定進行
簡式審判程序審理，並判決如左：
    主  文
原判決撤銷。
丁○○共同連續竊盜，處有期徒刑陸月，如易科罰金以佰元折算壹日。
機車鑰匙壹支沒收。
    事  實
一、丁○○意圖為自己不法之所有，基於竊盜之概括犯意，或單獨，或分別與成年人
    胡繼明、綽號「阿明」之男子共同基於犯意之聯絡，連續於下列時間、地點，為
    竊盜之行為：
（一）丁○○於民國九十二年八月三十一日下午十六時許，騎乘車號ＳＥＱ─二二八
      號輕型機車後載友人胡繼明，途經桃園縣平鎮市○○路三一七號丙○○住處門
      口前，見丙○○所購置用以充作水溝蓋使用俾讓往來車輛進出之重約五十公斤
      鋼板一塊（價值約新臺幣【下同】二千元）置於距離馬路約一公尺處，因思及
      自己右肩患有蜂窩性組織炎缺錢就醫看診，乃向胡繼明提議行竊，隨即二人共
      同徒手將前開鋼板一塊搬上車號ＳＥＱ─二二八號輕型機車之腳踏板上，再一
      同趨車離去，得手後擬將鋼板載往桃園縣平鎮市附近之資源回收場以二百元價
      格出售，適及時為丙○○於住處內發覺二人行竊情事，旋先撥打電話報警後，
      再借得機車自後沿民族路、文化路、復旦路轉環南路後，再轉延平路、新光路
      二段追趕，終於同日下午十六時十五分許，在桃園縣平鎮市○○路平交通前，
      為趕赴現場之警員會同丙○○將丁○○、胡繼明攔捕查獲，並扣得二人竊得之
      鋼板一塊。
（二）丁○○因欠缺車輛代步使用，乃自備機車鑰匙一把四處尋找作案目標，而於九
      十二年十二月十八日下午十六時許，在桃園縣桃園市後火車站之延平路旁，見
      乙○○所有之車號ＢＸＹ─七九一號重型機車（擎號碼ＲＧ０九六九０六號，
      價值約三千元，乙○○於九十二年十二月十八日晚間二十三時許發現遭竊後，
      並於九十二年十二月二十六日十四時許報案尋協）停放於該處，認有機可趁，
      旋乘旁人不注意之際，持隨身攜帶之機車鑰匙一把發動車號ＢＸＹ─七九一號
      重型機車引擎後，將該車徒手竊取入己，得手後供己騎乘使用，並將之停放在
      桃園縣大溪鎮○○○街七十九巷「琴韻社區」地下室。
（三）丁○○因拾荒而結識在桃園縣大溪鎮太武新村附近出入綽號「阿明」之成年男
      子，其後綽號「阿明」之成年男子向丁○○邀約共至曾經持所撿拾之物品到桃
      園縣八德市○○街十四號對面戊○○所經營之「文全企業社」所屬資源回收場
      行竊，二人遂於日出前之九十三年一月四日凌晨二時許之夜間，由綽號「阿明
      」之成年男子騎乘車號不詳之機車搭載丁○○，前往前開夜間無人居住看守之
      「文全企業社」資源回收場，先由該資源回收場屬牆垣之圍牆缺口而侵入資源
      回收場內，已著手搜尋財物並正擬將堆置於該資源回收場內中央處之鋁窗一批
      （價值約三千元）搬離而尚未竊得之際，適於同日凌晨二時十分許，為戊○○
      之子己○○因聽聞犬鳴而自住處窗外查看當場發現，己○○隨即報警並偕同戊○○前往資源回收場，丁○○、綽號「阿明」之成年男子見犯行遭發覺乃往桃
      園縣八德市○○路方向逃去，然丁○○仍為據報趕至前開資源回收場之警員林
      龍鴻逮獲，綽號「阿明」之成年男子則騎乘車號不詳之機車逃逸無蹤，且撞及
      圍捕之戊○○，使其受有左腳挫傷、多處擦傷之傷害（撞及被害人戊○○部分
      ，尚難認丁○○與綽號「阿明」之成年男子之共同犯意之聯絡）。
（四）丁○○又於九十三年一月十二日下午十八時許，再持自己所有之機車鑰匙一把
      ，於桃園縣桃園市○○路橋下大同路八十九號前，發現甲○○所有之車號ＨＸ
      Ｍ─八九二號重型機車（引擎號碼ＧＹ六Ｄ－一０二八五三號，價值約五千元
      ，於九十三年一月十三日上午八時許查覺遭竊後於翌日即九十三年一月十四日
      上午八時許報警協尋）停置於該址，旋利用自備之機車鑰匙一把發動車號ＨＸ
      Ｍ─八九二號重型機車引擎，將該車徒手竊取入己，得手後亦將該車供己駕駛
      騎用。迨於九十三年一月十六日上午十時三十分許，當丁○○駕駛車號ＨＸＭ
      ─八九二號重型機車，行經桃園縣大溪鎮○○路○段與齋明街口處，因騎乘報
      案尋協之車輛為警攔檢而查獲，並扣得丁○○用以竊盜之機車鑰匙一把，嗣由
      丁○○之供述，再於桃園縣大溪鎮○○○街七十九巷「琴韻社區」地下室尋獲
      乙○○遭竊之車號ＢＸＹ─七九一號重型機車。
二、案經桃園縣政府警察局移送臺灣桃園地方法院檢察署檢察官偵查後聲請簡易判決
    處刑，暨桃園縣政府警察局大溪分局、桃園縣政府警察局八德分局分別報請該署
    檢察官移請併案審理後，經本院合議庭裁定改依簡式審判程序審理。
    理  由
一、右揭事實，迭據被告丁○○於警訊（詳九十二年度偵字第一四八七八號卷第四頁
    至第五頁背面、九十三年度偵字第二八二五號卷第四頁至第五頁、九十三年度偵
    字第五二二二號卷第十一頁至第十二頁）、偵查時（詳九十二年度偵字第一四八
    七八號卷第三三頁背面至第三四頁背面九十二年八月三十一日偵訊筆錄、九十三
    年度偵字第二八二五號卷第二三頁九十三年一月十六日偵訊筆錄、九十三年度偵
    字第五二二二號卷第二九頁至第三十頁九十三年一月四日偵訊筆錄）及本院調查
    （詳本院九十三年四月二十八日準備程序筆錄、本院九十三年六月三日訊問筆錄
    、本院九十三年六月十六日準備程序筆錄）、審理中（詳本院九十三年七月三十
    日審判筆錄）皆供承不諱，核與事實欄一（一）所示之共犯胡繼明之供述（詳九
    十二年度偵字第一四八七八號卷第八頁至第九頁背面警訊筆錄、同卷第三三頁背
    面至第三四頁背面九十二年八月三十一日偵訊筆錄）、事實欄一（一）所示被害
    人丙○○（詳九十二年度偵字第一四八七八號卷第十三頁至第十三頁背面警訊筆
    錄、同卷第四八頁背面至第四九頁九十二年九月二十九日偵訊筆錄）、事實欄一
    （二）所示被害人乙○○（詳九十三年度偵字第二八二五號卷第十頁警訊筆錄）
    、事實欄一（三）所示被害人戊○○（詳九十三年度偵字第五二二二號卷第十七
    頁至第十七頁背面警訊筆錄）及己○○（詳九十三年度偵字第五二二二號卷第十
    八頁至第十八頁背面警訊筆錄）、事實欄一（四）所示被害人甲○○（詳九十三
    年度偵字第二八二五號卷第十三頁至第十三頁背面警訊筆錄）之指述情節均相符
    ，並有事實欄一（一）所示被害人丙○○所立九十二年八月三十一日贓物認領保
    管單（詳九十二年度偵字第一四八七八號卷第十四頁，載領回鋼板一塊，重約五
    十公斤，價值約二千元）、事實欄一（一）所示桃園縣政府警察局扣押筆錄、扣
    押物品目錄表（詳九十二年度偵字第一四八七八號卷第十五頁，載九十二年八月
    三十一日十六時十五分，在桃園縣平鎮市○○路二段平交道前，對被告丁○○、
    胡繼明扣押鐵板一塊）、事實欄一（一）所示鋼板一塊照片一張（詳九十二年度
    偵字第一四八七八號卷第十七頁）、九十二年八月三十一日檢察官訊問時對被告
    丁○○所拍攝其所受蜂窩性組織炎受傷照片（詳九十二年度偵字第一四八七八號
    卷第三五頁）、事實欄一（二）所示車號ＢＸＹ─七九一號重型機車之車輛竊盜
    車牌失竊資料個別查詢報表─查詢車輛認可資料（詳九十三年度偵字第二八二五
    號卷第八頁，載車主係乙○○，引擎號碼ＲＧ０九六九０六號）、事實欄一（二
    ）所示被害人乙○○所立九十三年一月十六日認領保管單（詳九十三年度偵字第
    二八二五號卷第十一頁，載領回車號ＢＸＹ─七九一號重型機車一輛，價值三千
    元）、事實欄一（二）所示車號ＢＸＹ─七九一號重型機車之桃園縣政府警察局
    桃園縣警察局車輛協尋車牌遺失（尋獲）證明單（詳九十三年度偵字第二八二五
    號卷第十二頁）、事實欄一（三）所示查獲警員林龍鴻所繪桃園縣八德市○○街
    十四號對面之資源回收場現場圖（詳九十三年度偵字第五二二二號卷第二頁，載
    經查現場無人居住但被害人住所即在桃園縣八德市○○街十四號對面之資源回收
    場對面，現場設有出入口大門但圍牆有缺口）、事實欄一（三）所示現場照片八
    張（詳九十三年度偵字第五二二二號卷第三頁至第六頁，含四週圍牆、出入口四
    周圍牆、崇德街單行道、遭竊地點等）、事實欄一（三）所示桃園縣八德市○○
    街十四號對面之資源回收場照片（詳九十三年度偵字第五二二二號卷第十九頁）
    、事實欄一（三）所示被害人戊○○遭綽號「阿明」之成年男子騎乘機車撞傷之
    聖保祿醫院乙種診斷證明書（詳九十三年度偵字第五二二二號卷第二十頁，載受
    有左腳挫傷、多處擦傷）、事實欄一（四）所示車號ＨＸＭ─八九二號重型機車
    之車輛竊盜車牌失竊資料個別查詢報表－查詢車輛認可資料（詳九十三年度偵字
    第二八二五號卷第九頁，載車號ＨＸＭ─八九二號重型機車車主係甲○○，引擎
    號碼ＧＹ六Ｄ－一０二八五三號）、事實欄一（四）所示被害人甲○○所立九十
    三年一月十六日認領保管單（詳九十三年度偵字第二八二五號卷第十四頁，載領
    回車號ＨＸＭ─八九二號重型機車一輛，價值五千元整）、事實欄一（四）所示
    車號ＨＸＭ─八九二號重型機車桃園縣政府警察局桃園縣警察局車輛協尋車牌遺
    失（尋獲）證明單（詳九十三年度偵字第二八二五號卷第十五頁）等附卷可稽，
    復有被告丁○○所有持以於事實欄一（二）、（四）所示時間、地點行竊之機車
    鑰匙一把扣案可資佐證（詳九十三年度偵字第二八二五號卷第十六頁，九十三年
    度保管字第０三七一號），綜上所述，被告丁○○自白，核與事實相符，本件事
    證明確，被告丁○○之犯行均堪以認定，應予依法論科。
二、按所謂夜間者，為日出前，日沒後，刑事訴訟法第一百條之三第四項定有明文；
    次按「刑法第三百二十一條第一項第二款所謂毀越門扇，其『越』指逾越而言，
    如係從門走入或開鎖啟門入室，均不得謂為逾越門扇，原判決認定被告等係於日
    間開門侵入王友之住宅竊取其財物，既係開門入室，即不成立逾越門扇（或安全
    從而被告丁○○於事實欄一（三）所示之九十三年一月四日凌晨二時許，至被害
    人戊○○住宅對面無人居住看守之資源回收場，自屬於牆垣之圍牆侵入行竊，雖
    依中央氣象局全球資訊網網站上所提供之資料顯示，當日桃園地區之日出時間為
    六時四十一分而為夜間，惟該資源回收場夜間無人居住看守，且被告丁○○與綽
    號「阿明」之成年男子係自圍牆破洞走入，自與刑法第三百二十一條第一項第一
    款、第二款竊盜罪之加重條件所指之「於夜間侵入住宅或有人居住之建築物」、
    「踰越牆垣」含義尚屬有間，準此，核被告丁○○所為，係犯刑法第三百二十條
    第一項之普通竊盜罪（就事實欄一（一）、（二）、（四）部分）、同法第三百
    二十條第二項、第一項之普通竊盜未遂罪（就事實欄一（三）部分）。被告丁○○於事實欄一（一）、（三）所示之時間、地點，分別與成年人胡繼明、綽號「
    阿明」之成年男子一同行竊，就前開竊盜既遂、竊盜未遂犯行間，互有犯意之聯
    絡及行為之分擔，均應依刑法第二十八條之規定，論以共同正犯。又被告丁○○
    先後三次竊盜既遂、一次竊盜未遂犯行，時間緊接，罪名與構成要件相同，顯係
    基於概括犯意反覆為之，應依連續犯規定論以一竊盜既遂罪，並依刑法第五十六
    條加重其刑。另檢察官雖僅就前揭事實欄一（一）所示之竊盜犯行聲請簡易判決
    處刑，惟就檢察官移送併案審理被告丁○○於事實欄一（二）、（三）、（四）
    所示之竊盜犯行部分，因與被告丁○○業經聲請簡易判決處刑部分有裁判上一罪
    之連續犯關係，為聲請簡易判決起訴效力所及，本院自應一併審判。
三、原審為被告丁○○論罪科刑，固非無見，惟查上開併案審理之事實欄一（二）、
    （三）、（四）所示部分，原審未及審酌，即有未合，檢察官上訴意旨以前開事
    由執以指摘原判決不當，為有理由，自應由本院予以撤銷改判。爰審酌被告丁○○前曾有竊盜之前科素行，及其各次竊盜之犯罪動機、目的、手段、對被害人所
    生之危害、竊得財物之價值，及犯後皆坦承不諱之態度等一切情狀，量處如主文
    第二項所示之刑，並諭知易科罰金之折算標準，以資懲儆。扣案之機車鑰匙一把
    為被告丁○○所有，並供被告丁○○用以竊取事實欄一（二）、（四）所示車號
    ＢＸＹ─七九一號重型機車、車號ＨＸＭ─八九二號重型機車所用之物，應併依
    刑法第三十八條第一項第二款規定予以宣告沒收。
四、被告丁○○涉犯之臺灣桃園地方法院檢察署九十二年度偵字第六０四二號、第六
    ０四五號竊盜案件即本院九十二年度桃簡字第七六四號竊盜案件部分：
（一）按刑事訴訟法第三百零二條第一款規定，案件曾經判決確定者，應為免訴之判
      決，同法第三百零三條第二款規定，已經提出公訴之案件，在同一法院重行起
      訴者，應為不受理之判決，均係以同一案件，已經法院為實體上之確定判決，
      該被告應否受刑事制裁，既因前次判決而確定，不能更為其他有罪或無罪之實
      體上裁判，此項原則，關於實質上一罪或裁判上一罪，其一部事實已經判決確
      定者，對於構成一罪之其他部分，固亦均應適用，但此種事實係因審判不可分
      之關係在審理事實之法院，就全部犯罪事實，依刑事訴訟法第二百六十七條規
      定，本應予以審判，故其確定判決之既判力自應及於全部之犯罪事實，惟若在
      最後審理事實法院宣示判決後始行發生之事實，既非該法院所得審判，即為該
      案判決之既判力所不能及，最高法院八十二年五月十一日八十二年度第四次刑
      事庭會議決議（一）及三十二年上字第二五七八號判例可資參照；又刑事簡易
      案件之判決，既未經宣示，該判決自應以正本送達於當事人時，始對外發生效
      力，則地方法院依簡易程序判決後，其判決確定既判力對於時間效力之範圍，
      應以判決正本送達時為準（詳最高法院八十二年度臺非字第三一一號刑事判決
      裁判要旨及臺灣高等法院暨所屬法院八十六年法律座談會刑事類提案第四十九
      號）。惟查上開見解僅限於「同一案件」，亦即不論事實上同一案件（含單純
      一罪、包括一罪之結合犯、雙行為犯、常業犯、繼續犯、接續犯）或法律上同
      一案件（即裁判上一罪之想像競合犯、牽連犯、連續犯），適用上開以「最後
      審理事實法院宣示裁判時」或「判決正本送達於當事人時」為既判力之時點，
      以同一案件為限，若非同一案件，則無既判力以「最後審理事實法院宣示裁判
      時」之適用。
（二）次按刑法第五十六條之連續犯指行為人基於概括犯意，實施連續數行為，侵犯
      同性質之法益，而犯同一罪名者而言。而所謂概括犯意，必須其多次犯罪行為
      自始均在一個預訂犯罪計劃以內，出於主觀上始終同一犯意之進行，若中途另
      有新犯意發生，縱所犯為同一罪名，究非連續其初發的意思，即不能成立連續
      犯，最高法院七十年臺上字第六二九六號著有判例。經查被告丁○○雖曾因於
      九十二年三月二十三日晚間二十一時三十分許，在桃園縣大溪鎮○○里○○街
      一五三號前，以自備之鑰匙一支，發動竊取鄰居江榮昌所有之車號ＨＵＤ—四
      五七號機車，及於九十二年三月二十四日凌晨，在桃園大溪鎮○○路○段三八
      三號、三八五號無人居住之房屋竊取屋主劉俊宏所有之鐵門二扇而未遂，因而
      由檢察官於九十二年五月三日以九十二年度偵字第六０四二號、第六０四五號
      聲請簡易判決處刑，並經本院於九十二年八月八日以九十二年度桃簡字第七六
      四號判處有期徒刑三月，如易科罰金以三百元折算一日嗣並確定等事實，此有
      臺灣桃園地方法院檢察署檢察官九十二年度偵字第六０四二號、第六０四五號
      聲請簡易判決處刑書、本院九十二年度桃簡字第七六四號簡易判決書在卷可稽
      ，惟前開案件被告丁○○行竊時間係九十二年三月二十三日、三月二十四日，
      與本案部分之首次竊盜犯行即九十二年八月三十一日相距五月有餘，時間並非
      緊接，主觀上尚難認為其有何初發其連續之意思，客觀上被告丁○○業供明前
      案犯後，其本不欲再行竊盜，並有工作一段時間，然因工作關係受傷，產生右
      肩部之蜂窩性組織炎導致無法繼續工作，於九十二年七月間離職，因缺錢治療
      始再生本案之竊盜犯意等情，此據被告丁○○供明在卷（詳九十二年度偵字第
      一四八七八號卷第五頁背面警訊筆錄、同卷第三四頁背面九十二年八月三十一
      日偵訊筆錄及本院九十三年七月二十日審判筆錄第七頁），揆之前開判例說明
      ，並無裁判上一罪之連續犯關係，自與前開九十二年度偵字第六０四二號、第
      六０四五號業經聲請簡易判決處刑並判決確定之竊盜案件犯意各別，並非同一
      案件，則因前後二案並非同一案件即無前開「最後審理事實法院宣示裁判時」
      或「判決正本送達於當事人時」為既判力時點之問題，是被告丁○○本案四次
      竊盜犯行與前開業經判決確定之竊盜案件，不生連續犯之裁判上一罪關係，前
      後兩件並非同一案件，本院自仍應就被告丁○○本案四次竊盜犯行部分依法判
      決，附此敘明。
據上論結，應依刑事訴訟法第四百五十五條之一第一項、第三項、第三百六十九條第
一項前段、第三百六十四條、第二百九十九條第一項前段、第二百七十三條之一第一
項、刑法第二十八條、第五十六條、第三百二十條第一項、第四十一條第一項前段、
第三十八條第一項第二款、罰金罰鍰提高標準條例第一條前段、第二條，判決如主文
。
本案經檢察官羅秀蓮到庭執行職務。
中      華      民      國    九十三    年      七      月     三十     日
                                    臺灣桃園地方法院刑事第十庭
                                        審判長法  官   江德民
                                              法  官   李桂英
                                              法  官   曾淑華
右正本證明與原本無異。
不得上訴。
                                              書記官   文巧雲
中      華      民      國    九十三    年      七      月     三十     日
附論罪科刑依據之法條：
中華民國刑法第三百二十條
(普通竊盜罪、竊佔罪)
意圖為自己或第三人不法之所有，而竊取他人之動產者，為竊盜罪，處五
年以下有期徒刑、拘役或五百元以下罰金。
意圖為自己或第三人不法之利益，而竊佔他人之不動產者，依前項之規定
處斷。
前二項之未遂犯罰之。
